# 请教陈版煤矿弃置费用的相关问题

提问人：xuanclqq 时间：2018-07-29 14:13:53
陈版，您好！由于问题被覆盖了，现重新发一下~
关于煤矿的弃置费用有几个问题想请教下您~
1 、国内准则和国际准则有对弃置资产的摊销方法明确规定吗？产量法和直线法哪个更恰当呢？如果对于采矿权和井巷资产均采用产量法进行摊销和折旧，那弃置资产作为与其相关的资产也必须要按产量法进行折旧吗？ 2 、如果弃置资产按照产量法折旧，且采矿权年限年产能指标是小于可开采的总储量，则每年的折旧金额 = 弃置资产原值本年实际产量/(采矿权年限年产能指标 ) ，这个公式正确吗？如果正确，那将存在每年实际产量小于年产能指标的情况，进而导致最后一期时还有一块未折旧完的部分，这部分在最后一期一次性进损益合适吗？如果不正确，该应将什么作为该公式的分母去折旧呢？ 可售储量是否等于经济储量呢？将经济储量作为计提弃置资产折旧公式的分母（即每年的折旧金额 = 弃置资产原值本年实际产量/经济储量）是否恰当呢？如恰当，折旧完毕的时点将为开采完经济储量时，这个时点将会晚于采矿权到期日，那不需考虑采矿权证的到期时间吗？ 3 、在开始开采时间早于土地复垦报告中土地复垦的第一年时，上述问题 2 的公式中分母是否还需考虑扣除土地复垦第一年以前的开采量？ 4 、对于煤矿的土地复垦，开采期间的植被恢复费、塌陷治理费是不是没有有效的方法区分出是否包含在复垦报告的静态投资中？在无法区分开采期间的植被恢复费、塌陷补偿费时，将其全部计入当期的制造费用是否恰当？ 5 、开始开采至今，借款期限均短于 5 年，那弃置费用的折现率是否可以直接采用土地复垦报告中土地复垦开始第一年的央行 5 年以上贷款基准利率？ 6 、不考虑市场风险溢价的复垦费用终值=土地复垦静态投资*费用增长率，费用增长率=土地复垦报告中第一年起的前 5 年PPI增长率的几何平均数 是否恰当？
问题比较多，感谢陈版指导，谢谢！

回答人：chenyiwei
1 、弃置费用本身不是一项单独的资产，而是相关固定资产成本的组成部分，所以应与相关固定资产采用相同的折旧方法。 2 、基本合理。但如果每年实际产量小于年产能指标，则分母应为采矿权年限内预计总开采量，该数量应每年末复核，必要时进行会计估计变更。 产量法折旧情况下，每年末都需依据专业机构出具的储量复核报告等相关证据，对剩余采矿权有效期内的总开采量、经济可采储量等进行复核，必要时进行会计估计变更处理。 3 、不扣除，并不是土地复垦开始以后才摊销弃置费用相关资产成本。 4 、建议尽可能合理区分（此问题请有关行业内人士提供意见）。我理解不应出现无法合理区分的问题。 5 、可以。